【裁判字號】    98,交聲,390
【裁判日期】    981231
【裁判案由】    違反道路交通管理處罰條例聲明異議
【裁判全文】
臺灣基隆地方法院交通事件裁定         98年度交聲字第390號
移送機關即  交通部公路總局臺北區監理所基隆監理站
原處分機關
異  議  人  乙○○
即受處分人          國民
上列受處分人因違反道路交通管理處罰條例案件，對於交通部公
路總局臺北區監理所基隆監理站於中華民國98年10月26日所為之
處分（原處分案號：基監字第裁42－RB0000000 號）聲明異議，
本院裁定如下：
    主  文
異議駁回。
    理  由
一、原處分意旨略以：異議人即受處分人（下稱異議人）於民國
    98年9 月15日8 時27分許，駕駛車號7B－7533號自用一般小
    客車行經基隆市○○路、孝一路口，因有闖紅燈之違規行為
    ，為基隆市警察局第一分局警備隊執行勤務之員警攔停並製
    單舉發「駕車行經有燈光號誌管制之交岔路口闖紅燈」，嗣
    異議人按期申訴，原處分機關乃依違規通知單所載違規事實
    ，而以道路交通管理處罰條例第53條第1 項規定裁處異議人
    罰鍰新臺幣（下同）2700元，且依同條例第63條第1 項第3
    款之規定（原處分機關漏引第3 款），並記異議人違規點數
    3 點。
二、異議意旨略以：異議人於上揭時地駕駛車號7B－7533號自用
    小客車，行經基隆市○○路、孝一路口處，適遇紅燈，即依
    規定於停止線前方（未超過停止線）停車等待綠燈，惟依異
    議人停止之位置，無法看見前方之號誌燈顯示之情形，且同
    行對向路口無號誌燈供判斷，故異議人只能依據忠三路與孝
    二路口之號誌燈判斷得否通行，而不知該2 處路口交通號誌
    非同步進行，致誤闖紅燈，為此提起異議云云。
三、按汽車行駛至交岔路口，其行進、轉彎，應遵守燈光號誌；
    車輛面對圓形紅燈表示禁止通行，不得超越停止線或進入路
    口，道路交通安全規則第102 條第1 項第1 款、道路交通標
    誌標線號誌設置規則第206 條第1 項第5 款第1 目定有明文
    。次按汽車駕駛人，行經有燈光號誌管制之交岔路口闖紅燈
    者，處新臺幣1800元以上5400元以下罰鍰；汽車駕駛人有道
    路交通管理處罰條例第53條情形者，除依原條款處罰鍰外，
    並予記違規點數3 點，道路交通管理處罰條例第53條第1 項
    、第63條第1 項第3 款亦規定甚明。
四、經查：
  (一)異議人於98年9 月15日8 時27分許，駕駛車牌號碼7B－7533
    號自用一般小客車行經基隆市○○路、孝一路口，因有闖紅
    燈之違規事實，經警掣單舉發，應到案日期為98年9 月29日
    前，異議人則於98年9 月29日向原處分機關提起申訴，經原
    處分機關轉請基隆市警察局第一分局查證後，仍認本件違規
    屬實，而由原處分機關於98年10月26日以基監字第裁42－RB
    0000000 號裁決書裁處異議人「罰鍰2700元，並記違規點數
    3 點」等情事，業經原處分機關聲明異議案件移送書記載明
    確，並有基隆市警察局98年9 月15日舉發違反道路交通管理
    事件通知單、交通部公路總局臺北區監理所基隆監理站98年
    10月26日基監字第裁42－RB0000000 號違反道路交通管理事
    件裁決書、基隆市警察局第一分局98年10月13日基警一分五
    字第0980109822號函在卷可稽。復證人即本件舉發警員甲○
    ○於本院訊問時證述：伊當天執行路檢，所在位置距離基隆
    市○○路、孝一路口之交通號誌燈約20公尺左右，伊是面向
    異議人來車，因異議人闖紅燈，伊才會將異議人攔停，當時
    交通號誌運作正常等語，按證人甲○○所在位置僅距異議人
    違規處約20公尺左右，按理有無闖紅燈一事，應可清處看見
    ，若無證據足資證明執勤警員之舉發有誤或有捏造事實違法
    取締之情事，則執勤警員本其維護交通秩序、安全職責所為
    之舉發，自應受到到合法之推定，是異議人於上開時、地有
    駕駛車牌號碼7B－7533號自用一般小客車行經基隆市○○路
    、孝一路口闖紅燈之違規事實，應堪認定。
  (二)又經本院於98年12月10日至上開違規地點履勘，該路段已重
    鋪柏油而無停止線，後於98年12月22日，該路段始重劃標線
    ，而新劃之停止線係依異議人違規時該路段之停止線位置而
    為之，本院復於98年12月24日前往上開地點履勘，勘驗結果
    為：「將車輛停於停止線前方，坐於駕駛座往上看，可清楚
    看見行車管制號誌，左方則因行車管制號誌背向異議人行車
    方向，無法看見燈號，右方之行車管制號誌雖有電線遮蔽部
    分號誌，仍可看見該號誌之顯示情形，並無異議人所稱無法
    看見該行向行車管制號誌之情事」，此有本院98年12月10日
    及98年12月24日勘驗筆錄、98年12月11日公務電話紀錄表、
    基隆市政府98年12月31日基府交工貳字第0980181148號函在
    卷可稽。從而，如異議人確依規定將其所駕之自用小客車停
    在停止線前方，應可清處看見其行向之燈號，是異議人上揭
    所辯，要屬無據，不足採信。
五、綜上，原處分機關依道路交通管理處罰條例第53條第1 項、
    第63條第1 項第3 款規定及違反道路交通管理事件統一裁罰
    標準及處理細則之規定，裁處異議人罰鍰2700元，併計違規
    點數3 點，核無違誤。本件異議人之異議為無理由，應予駁
    回。
六、據上論斷，應依道路交通案件處理辦法第19條，裁定如主文
    。
中    華    民    國    98    年    12    月    31    日
                    交通法庭法  官  黃梅淑
以上正本證明與原本無異。
對於本件裁定如有不服，應於收受送達後5 日內，向本院提出抗
告書狀，敘述抗告之理由，抗告於臺灣高等法院。
中    華    民    國    98    年    12    月    31    日
                            書記官  盧鏡合

司法院資訊處製作；財團法人民間司法改革基金會備份。
